# 个表是否权益法转为成本法

提问人：wcewenai 时间：2012-01-12 11:17:18
A集团占C公司30%的股份，B公司占C公司30%股份，现A集团收购B公司全部股份，使B成为其全资子公司。 问： 1 、A集团实际是可以控制C公司，A公司个表上，对C公司权益法是否要转成本法？ 2 、B公司是否要转成本法？

回答人：chenyiwei
1 、A公司取得对B公司的控制权，由此也取得了对C公司的控制权，所以C已经是A的子公司。此问题对A的报表列报的影响应作为分步购买方式实现的非同一控制下合并处理。其中，在A的个别报表层面按权益法核算对C的投资直到取得控制权之日，并以截至该日的权益法核算结果作为后续成本法核算的成本基础，自购买日起转为成本法核算。 2 、如果不能证明B对C即具有控制权的，则B的个别报表层面对C应继续保持权益法核算。

提问人：wcewenai 时间：2012-01-12 13:47:35
回复 chenyiwei 的帖子
“其中，在A的个别报表层面按权益法核算对C的投资直到取得控制权之日，并以截至该日的权益法核算结果作为后续成本法核算的成本基础，自购买日起转为成本法核算。”
这句话是不是可以理解为：A集团在取得B公司控制权日，就是取得C公司的控制权日，从而A公司在其个别报表上对C公司30%的“长期股权投资”由权益法转为成本法？

回答人：chenyiwei
基本上可以这样理解。